【裁判字號】    95,上訴,1263
【裁判日期】    950428
【裁判案由】    毒品危害防制條例
【裁判全文】
臺灣高等法院刑事判決                95年度上訴字第1263號
上  訴  人  台灣台北地方法院檢察署檢察官
被      告  甲○○（原名游介宏）
上列上訴人因被告違反毒品危害防制條例案件，不服台灣台北地
方法院九十五年度訴字第三二九號，中華民國九十五年三月十四
日第一審判決（聲請簡易判決處刑書案號：台灣台北地方法院檢
察署九十五年度毒偵字第一五六號），提起上訴，本院判決如下
：
    主  文
上訴駁回。
    理  由
一、按已經提起公訴或自訴之案件，在同一法院重行起訴者，應
    諭知不受理之判決，並得不經言詞辯論為之，刑事訴訟法第
    三百零三條第二款、第三百零七條分別定有明文。
二、本件聲請簡易判決處刑書略以：被告甲○○（原名游介宏）
    於民國九十四年十月二十二日經警採尿前回溯九十六小時內
    某時，在不詳地點，施用第二級毒品安非他命，嗣為警於九
    十四年十月二十二日下午一時三十分許，在南投縣南投市○
    ○路六九四巷十四號前盤查時查獲。經警採集被告尿液送驗
    後，呈安非他命、甲基安非他命、可待因及嗎啡陽性反應（
    施用第一級毒品海洛因部分，另移送併辦），因認被告涉犯
    毒品危害防制條例第十條第二項之罪嫌。
三、經查：
  (一)被告前基於施用第一級毒品海洛因及第二級毒品安非他命之
    概括犯意，第一級毒品海洛因係於九十四年八月中旬起至同
    年十月二十二日上午止，第二級毒品安非他命則係自九十四
    年八月二十九日下午起至同年十月二十二日上午止，在臺北
    縣新店市○○路四二號住處、新店山區等處，或以將第一級
    毒品海洛因置入針筒注射血管之方式，或以將第一級毒品海
    洛因、第二級毒品安非他命同置入玻璃球吸食器內燒烤產生
    煙霧之方法，先後施用第一級毒品海洛因、第二級毒品安非
    他命多次，業經檢察官起訴，而於九十五年一月六日繫屬原
    審法院以九十五年度訴字第七０號案件審理，於九十五年三
    月一日辯論終結，並於九十五年三月十三日判處有期徒刑一
    年，此有該九十五年度訴字第七０號筆錄、判決附卷可憑（
    見原審訴字卷第二四至三一頁）。
  (二)被告於上揭訴字第七０號案件審理時供承：伊自九十四年八
    月二十九日下午起至同年十月二十二日上午均有施用安非他
    命多次，惟安非他命均係以與海洛因一同放置於玻璃球吸食
    器內燒烤產生煙霧之方式施用，純粹施用海洛因時會有昏沈
    情形，但二者混用較不會有昏沈感等語，此有該案件之筆錄
    影本在卷可稽（詳原審訴字卷第二一頁反面）。
  (三)被告於前案之尿液檢驗結果，呈鴉片類陽性、安非他命類陽
    性反應，此有臺灣檢驗科技股份有限公司之濫用藥物尿液檢
    驗報告可參（見原審卷第三三頁）。再被告此次為警查獲後
    ，經警採其尿液送檢驗結果，亦呈安非他命、嗎啡之陽性反
    應，此有詮昕科技股份有限公司之濫用藥物尿液檢驗報告可
    佐（見南投縣政府警察局中興分局刑案偵查卷第三、四頁）
    。又本件係於九十五年一月十九日繫屬於原審法院，此有原
    審法院收文戳可憑（見原審簡字卷第一頁）。
  (四)甲基安非他命或海洛因大多分開使用，惟於下列情況會有混
    用：（一）有些海洛因使用者喜好加入甲基安非他命以增加
    其舒暢感覺；（二）原先使用甲基安非他命者開始嘗試使用
    海洛因時；（三）有些海洛因成癮者偶而會施用安非他命來
    消除海洛因戒斷時出現之不舒服症狀；（四）有些海洛因販
    毒者加入甲基安非他命以增加其重量。這兩種藥物同時施用
    不會引起排斥，甚至在欣快感方面有被加強的可能（參行政
    院國軍退除役官兵輔導委員會臺北榮民總醫院於九十三年五
    月十一日以北總內字第○九三○○二三三七二號函）。
  (五)綜上，依被告於前案所供其施用安非他命時，係將安非他命
    以與海洛因一同放置於玻璃球吸食器內燒烤產生煙霧之方式
    施用，而被告之尿液檢驗結果亦呈鴉片類陽性、安非他命類
    陽性反應，且參諸臺北榮民總醫院上揭函文，可見被告上開
    所供其係將安非他命與海洛因一同放置於玻璃球吸食器內燒
    烤產生煙霧之方式施用乙節，堪信為真。
四、按被告本件被訴施用第二級毒品安非他命之時間為九十四年
    十月二十二日經警採尿前回溯九十六小時內某時；而被告前
    於九十四年八月間至同年十月二十二日止，因施用第一級毒
    品海洛因、第二級毒品安非他命，業經上揭九十五年度訴字
    第七０號，依想像競合犯規定從一重依施用第一級毒品罪判
    決確定在案。核本件施用第二級毒品犯行，與上揭九十五年
    訴字第七０案件認定之施用第二級毒品安非他命之犯罪時間
    緊接，應屬連續犯，本件自為該件之起訴效力所及，故公訴
    人於就同一施用第二級毒品安非他命之案件重行起訴，原審
    以本件為已經提起公訴之案件，在同一法院重行起訴、且為
    繫屬在後之案件，因而不經言詞辯論逕諭知不受理之判決，
    核無不合。檢察官上訴意旨以：海洛因為中樞神經抑制劑，
    安非他命為中樞神經興奮劑，前者減緩施用者之生理機能，
    導致個體產生器官功能障礙、思考遲鈍，精神呆滯等症狀；
    後者刺激中樞神經作用，使施用者情緒浮躁、產生錯覺，兩
    者藥理作用全然不同；本件除被告辯稱安非他命均係與海洛
    因一同放置於玻璃球吸食器內燒烤產生煙霧之方式施用外，
    並無證據證明被告係一行為同時施用第一級毒品海洛因及第
    二級毒品安非他命等語，指摘原審判決不當，請求撤銷改判
    ，為無理由，應予駁回。
據上論結，應依刑事訴訟法第三百六十八條、第三百七十二條，
判決如主文。
中      華      民      國  95    年  4  月    28    日
                  刑事第十九庭  審判長法  官  宋  祺
                                      法  官  蔡明宏
                                      法  官  陳憲裕
以上正本證明與原本無異。
不得上訴。
                                      書記官  劉育妃
中      華      民      國  95    年   5  月    3      日


司法院資訊處製作；財團法人民間司法改革基金會備份。
